# 收购少数股权

提问人：红静 123 时间：2023-08-03 15:38:17
2020 年，公司A与其他少数股东共同设立公司B，公司A持股60%，少数股东持股40%。设立时注册资本为 100 万元，A出资 60 万元，少数股东出资 30 万元（剩余 10 万元，没有实缴到位）。公司章程约定按照实缴比列分配收益。
2021 年 7 月，A从少数股东处购买B公司5%的股权，转让价格为 5 万元，双方签订转让协议并办理工商变更，转让协议约定A直接将转让款支付给B作为公司运营资金。 2022 年 3 月，A支付款项给B。
问题 1 ：A在何时确认长投？我理解应该参考合并日确认的 5 条标准来确认。上述案例章程是按照实缴比例分配，且转让款在 2022 年 3 月才支付，所以A应该在 2022 年 3 月确认长投。
问题 2 ：对于收购少数股权，《合并报表中，因购买少数股权取得的长期股权投资与按照增持股比例计算应享有子公司自购买日或合并日开始持续计算的净资产份额之间的差额，应当调整的资本公积，资本公积不足冲减的，调整归属于母公司的留存收益。》
对于该段话中的增持股比例，当少数股东没有全部实缴到位时，此处应用合同约定的认缴比例去计算资本公积差额，还是按照实缴比例计算？
问题 3 ：对于《合并报表中，因购买少数股权取得的长期股权投资与按照增持股比例计算应享有子公司自购买日或合并日开始持续计算的净资产份额之间的差额，应当调整的资本公积，资本公积不足冲减的，调整归属于母公司的留存收益。》此处提到的资本公积是指资本公积-股本溢价嘛？
若存在需要冲减资本公积情形，且母公司不存在资本公积-股本溢价，但是存在资本公积-其他资本公积（股份支付形成）是否可以冲减资本公积-其他资本公积？
以上，感谢各位老师解答。

回答人：chenyiwei
1 、可以这样理解。
2 、当少数股东没有全部实缴到位，且子公司章程约定按照实缴比列分配收益时，如果可以确定购买的是少数股东尚未实缴的股权（即该股权原先对应不享有股东权利），则其实质相当于母公司直接对子公司增资，相应地少数股权的实缴比例减少。由此导致少数股东在子公司中所享有的权益份额如有变动的，则按权益性交易原则调整资本公积和少数股东权益（此消彼长的变动）。
3 、此处提到的资本公积是指资本公积-股本溢价。
其他资本公积不可用于冲减权益性交易的差额。如果资本公积——资本溢价或股本溢价不足冲减的，则继续按顺序冲减盈余公积和未分配利润。